【裁判字號】    97,訴,633
【裁判日期】    970527
【裁判案由】    毒品危害防制條例
【裁判全文】
臺灣基隆地方法院刑事判決        97年度訴字第633號
公  訴  人  臺灣基隆地方法院檢察署檢察官
被      告  乙○○
                    （另案於臺灣基隆監獄執行中）
上列被告因毒品危害防制條例案件，經檢察官提起公訴（97年度
毒偵字第835號），並經本院合議庭裁定由受命法官獨任進行簡
式審判程序，判決如下：
    主      文
乙○○施用第一級毒品，累犯，處有期徒刑捌月。
    事實及理由
一、本件犯罪事實應補充：「乙○○於民國90年12月10日戒治期
    滿（起訴書誤載90年11月15日）；其於97年1月31日下午3時
    許，在基隆市○○區○○路42巷某友人住處內，將第一、二
    級毒品海洛因、安非他命、甲基安非他命混合置入注射針筒
    內摻水後注射手臂之方式，施用第一、二級毒品海洛因、安
    非他命、甲基安非他命（起訴書誤載於97年1月31 日某時許
    ，在基隆市○○區○○路42巷某友人住處內，以針筒注射之
    方式，施用第一級毒品海洛因；另基於施用第二級毒品安非
    他命之犯意，於97年1月31日17時35 分許為警採尿往前回溯
    96小時內之某時，在不詳處所，施用第二級毒品安非他命，
    此部分業據蒞庭檢察官當庭更正）」、證據應補充：「被告
    於本院準備程序及審判程序之自白。」、應適用之法條應補
    充：「被告持有第一、二級毒品海洛因、安非他命、甲基安
    非他命係供施用，其持有之低度行為均為施用之高度行為所
    吸收，均不另論罪。被告以一施用行為，同時施用第一、二
    級毒品海洛因、安非他命、甲基安非他命，係以一行為同時
    觸犯二罪名之想像競合犯，應從一重之施用第一級毒品罪處
    斷，起訴書誤認應分論併罰，尚有誤會，附此說明。」外，
    餘均引用如附件檢察官起訴書之記載。
二、據上論斷，應依刑事訴訟法第273 條之1第1項、第284條之1
    、第299條第1項前段、第310條之2、第454條第2項，毒品危
    害防制條例第10條第1項、第23條第2項，刑法第11條前段、
    第47條第1項、第55條，判決如主文。
本案經檢察官甲○○到庭執行職務。
中    華    民    國    97    年    5    月    27    日
                  刑事第四庭法  官    何怡穎
以上正本證明與原本無異。
對於本件判決如有不服，應於收受送達後10日內，向本院提出上
訴書狀，上訴於臺灣高等法院，並按他造當事人之人數附具繕本
。
中    華    民    國    97    年    5    月    27    日
                            書記官    鄭梅君
附錄本案論罪科刑法條：
毒品危害防制條例第10條
施用第一級毒品者，處 6 月以上 5 年以下有期徒刑。
施用第二級毒品者，處 3 年以下有期徒刑。
附件：
臺灣基隆地方法院檢察署檢察官起訴書
                                      97年度毒偵字第835號
     被      告  乙○○  男  36歲（民國○○年○○月○日生）
                         住基隆市○○區○○路278巷105號
                         （現另案在臺灣基隆監獄執行中）
                         國民身分證統一編號：Ｚ000000000號
 上列被告因違反毒品危害防制條例案件，業經偵查終結，認應提
 起公訴，茲敘述犯罪事實、證據並所犯法條如下：
         犯罪事實
 一、乙○○前因施用毒品案件，經觀察、勒戒後，認有繼續施用
     毒品之傾向，經送強制戒治（89年2 月25日期滿釋放），由
     本署檢察官以89年度戒毒偵字第12號為不起訴處分確定；再
     因施用毒品案件，經送強制戒治（業於90年11月15日戒治期
     滿釋放），由本署檢察官提起公訴，經臺灣基隆地方法院於
     89年11月30日，以89年度訴字第696號判決判處有期徒刑8月
     、4 月，應執行有期徒刑10月確定，嗣經與其另犯案件，合
     併定應執行有期徒刑2 年確定，並經執行完畢；又因再犯施
     用毒品案件，由本署檢察官提起公訴，經臺灣基隆地方法院
     以93年度訴字第61號判決判處應執行有期徒刑1 年，經其提
     起上訴，由臺灣高等法院於93年7 月14日，以93年度上訴字
     第1448號判決判處有期徒刑10月、5 月，並定應執行有期徒
     刑1年2月確定；再因四犯施用毒品案件，由臺灣澎湖地方法
     院檢察署檢察官提起公訴，經臺灣澎湖地方法院於94年5 月
     27日，以94年度訴字第16號判決判處有期徒刑1 年確定，經
     與其所犯詐欺案件合併定應執行有期徒刑1年4月確定，甫於
     96年7月16日期滿執行完畢；復再於96年5月間，因施用毒品
     案件，由本署檢察官提起公訴，經臺灣基隆地方法院於96年
     8月24日，以96年度訴字第589號判決判處有期徒刑10月，經
     提起上訴，由臺灣高等法院以96年度上訴字第4486號判決上
     訴駁回確定，現於臺灣基隆監獄執行中。詎其仍不知悔改，
     復基於施用第一級毒品海洛因之犯意，於97年1 月31日某時
     許，在基隆市○○區○○路42巷某友人住處內，以針筒注射
     之方式，施用第一級毒品海洛因；另基於施用第二級毒品安
     非他命之犯意，於97年1 月31日17時35分許為警採尿往前回
     溯96小時內之某時，在不詳處所，施用第二級毒品安非他命
     。嗣於同日16時20分許，因其另案遭通緝，為警在基隆市○
     ○區○○路42巷處緝獲，經警採其尿液送驗，呈嗎啡、可待
     因及安非他命、甲基安非他命陽性反應，始查悉上情。
 二、案經基隆市警察局第三分局報告偵辦。
         證據並所犯法條
 一、訊據被告乙○○僅坦承於97年1 月31日施用第一級毒品海洛
     因之犯行，餘均否認。惟查，被告為警所採集之尿液檢體，
     經送驗結果，呈嗎啡、可待因及安非他命、甲基安非他命陽
     性反應等情，有台灣尖端先進生技醫藥股份有限公司於97年
     2月15日出具之濫用藥物檢驗報告1紙附卷可稽，此外復有本
     署刑案資料查註紀錄表在卷足憑，被告犯嫌堪予認定。
 二、核被告所為，係犯毒品危害防制條例第10條第1項、第2項之
     施用第一級、第二級毒品罪嫌。其所犯上開2 罪，犯意各別
     ，行為互殊，請分論併罰。再被告於受徒刑之執行完畢後，
     5年以內故意再犯此2件有期徒刑以上之罪，為累犯，請均依
     刑法第47條第1 項之規定加重其刑。
 三、依毒品危害防制條例第23條第2項、刑事訴訟法第251條第 1
     項提起公訴。
     此  致
 臺灣基隆地方法院
 中    華    民    國    97    年    3     月    31    日
                               檢察官  曾  淑  婷
 本件正本證明與原本無異
 中    華    民    國    97    年    4     月    6     日
                               書記官  洪  欣  悅
 附錄所犯法條：
 毒品危害防制條例第10條第1、2項
     施用第一級毒品者，處 6 月以上 5 年以下有期徒刑。
     施用第二級毒品者，處 3 年以下有期徒刑


司法院資訊處製作；財團法人民間司法改革基金會備份。
